臺灣新竹地方法院刑事判決　　　　　　
                                      110年度易字第53號
公  訴  人  臺灣新竹地方檢察署檢察官
被      告  房文  




上列被告因竊盜案件，經檢察官提起公訴（109年度偵字第10067
號），被告於本院準備程序中就被訴事實為有罪之陳述，經本院
裁定改行簡式審判程序，判決如下：
    主  文
甲○犯竊盜罪，累犯，處有期徒刑參月，如易科罰金，以新臺幣
壹仟元折算壹日。
    事  實
一、甲○意圖為自己不法之所有，基於竊盜之犯意，於民國109年
    7月17日6時49分許，騎乘鄭文媛（另經臺灣新竹地方檢察署
    檢察官以109年度偵字第10067號為不起訴處分）所有之車牌
    號碼000-000號輕型機車至新竹市北區經國路二段213巷口，
    見乙○○停放於該處之車牌號碼000-0000號普通重型機車（下
    稱上開機車）鑰匙未拔下，竟以該鑰匙開啟上開機車電門發
    動引擎，得手後供己代步之用，並將上開機車棄置於新竹市
    ○區○○路000號旁之巷道（已發還）。嗣乙○○發現上開機車遭
    竊後報警，始悉上情。
二、案經乙○○訴由新竹市警察局第一分局報告臺灣新竹地方檢察
    署（下稱新竹地檢署）檢察官偵查起訴。
    理  由
壹、程序部分
　　被告甲○所犯刑法第320條第1項之竊盜罪，非死刑、無期徒
    刑、最輕本刑為3年以上有期徒刑之罪，或高等法院管轄第
    一審之案件，被告於本院準備程序進行中，就被訴事實為有
    罪之陳述，經告以簡式審判程序之旨，並聽取檢察官及被告
    之意見後，本院認合於刑事訴訟法第273條之1第1項之規定
    ，裁定進行簡式審判程序。又依刑事訴訟法第273條之2、同
    法第159條第2項規定，簡式審判程序不適用傳聞法則有關限
    制證據能力之相關規定，附予敘明。
貳、實體部分
一、上開犯罪事實，業據被告於偵查、本院訊問、準備程序及簡
    式審判程序中均坦承不諱（見新竹地檢署109年度偵字第100
    67號偵查卷《下稱偵卷》第50頁反面至第51頁、本院110年度
    易字第53號卷（下稱本院卷）第56頁、第61頁），核與證人
    乙○○於警詢時之證述大致相符（見偵卷第9頁），並有109年
    7月17日監視器畫面照片10張、棄置地點照片2張、新竹市警
    察局第一分局扣押筆錄、扣押物品目錄表、贓物認領保管單
    、新竹市警察局車輛協尋電腦輸入單、新竹市警察局第一分
    局北門派出所受理各類案件紀錄表、車輛詳細資料報表、新
    竹地檢署109年12月8日公務電話紀錄單、失車-案件基本資
    料詳細畫面報表（見偵卷第10至18頁、第20至24頁、第59至
    60頁）等件在卷可稽，足認被告上開任意性之自白與事實相
    符，堪以採信。綜上，本案事證明確，被告犯行洵堪認定，
    應依法論科。
二、論罪科刑：
（一）核被告所為，係犯刑法第320條第1項之竊盜罪。
（二）累犯－不予加重之說明：
  １、按刑法第47條第1 項規定：「受徒刑之執行完畢，或一部
      之執行而赦免後，5 年以內故意再犯有期徒刑以上之罪者
      ，為累犯，加重本刑至二分之一。」，本案被告前①於100
      年間，因違反毒品危害防制條例案件，經本院以101年度
      竹簡字第132號判決判處有期徒刑6月、6月，應執行有期
      徒刑10月確定；②於100年間，因妨害性自主等案件，經本
      院以101年度侵訴字第38號判決分別判處有期徒刑3年2月
      、3年2月、5月、6月，應執行有期徒刑4年10月確定；③於
      101年間，因違反毒品危害防制條例案件，經本院以101年
      度審易字第669號判決判處有期徒刑6月確定；④於102年間
      ，因違反毒品危害防制條例案件，經本院以102年度審易
      字第379號判決判處有期徒刑7月確定。前揭①至③案件復經
      本院以102年度聲字第1247號裁定應執行有期徒刑6年，與
      ④案件經接續執行，於107年11月24日縮短刑期執畢出監等
      情，有臺灣高等法院被告前案紀錄表1 份在卷可稽（見本
      院卷第31至36頁），被告於有期徒刑執行完畢後，5年內
      故意再犯有期徒刑以上之罪，依刑法第47條第1項規定應
      為累犯。
  ２、又關於累犯加重本刑部分，參照大法官會議解釋第775 號
      解釋文及理由書之意旨，有關累犯加重本刑部分，固不生
      違反憲法一行為不二罰原則之問題，惟其不分情節，基於
      累犯者有其特別惡性及對刑罰反應力薄弱等立法理由，一
      律加重最低本刑，致生行為人所受之刑罰超過其所應負擔
      罪責之個案，不符憲法罪刑相當原則，牴觸憲法第23條比
      例原則。於此範圍內，有關機關應自本解釋公布之日起2
      年內，依本解釋意旨修正之。於修正前，為避免發生上述
      罪刑不相當之情形，法院就該個案應依本解釋意旨，裁量
      是否加重最低本刑。
  ３、查被告前揭經執行完畢之前案為毒品、妨害性自主案件，
      與本案所犯竊盜案件之罪質不同，且被告於前案執畢後至
      涉犯本案間尚無再犯其他案件，復查卷內並無確切事證，
      足認被告有何特別之重大惡性，或對刑罰之反應力薄弱等
      教化上之特殊原因，是綜觀全案情節，對比本案罪名之法
      定刑，其罪刑應屬相當，並無必加重其最低法定本刑之必
      要，依上述解釋意旨，自無再依刑法第47條第1項規定加
      重其最低本刑之必要。
（三）爰審酌被告前已有因竊盜遭法院判刑之前科，有臺灣高等
      法院被告前案紀錄表附卷可憑，竟仍不思循正當途徑獲取
      所需，為貪圖便利並滿足一己之私而竊取被害人所管領之
      財物，顯乏尊重他人財產權之觀念，行為實應予非難；惟
      念其坦承犯行之犯後態度，兼衡其自述國中畢業之智識程
      度、案發時無業、未婚無子女、獨居、經濟狀況靠友人支
      應（見本院卷第61頁），暨其犯罪之動機、目的、手段、
      實際所生危害程度、所竊財物已發還及被害人意見（見本
      院卷第45頁）等一切情狀，量處如主文所示之刑，並諭知
      易科罰金之折算標準。
三、沒收之說明：
（一）按犯罪所得，屬於犯罪行為人者，沒收之；於全部或一部
      不能沒收或不宜執行沒收時，追徵其價額；犯罪所得已實
      際合法發還被害人者，不予宣告沒收或追徵，刑法第38條
      之1第1項前段、第3項、第5項分別定有明文。
（二）本案被告所竊得之物，業已發還被害人乙節，有前揭贓物
      認領保管單、新竹地檢署109年12月8日公務電話紀錄單、
      失車-案件基本資料詳細畫面報表附卷可憑（見偵卷第20
      頁、第59至60頁），參照前揭規定，其犯罪所得既已發還
      被害人，自毋庸宣告沒收，併此敘明。
四、據上論斷，應依刑事訴訟法第273條之1第1項、第299條第1
    項前段，刑法第320條第1項、第47條第1項、第41條第1項前
    段，刑法施行法第1條之1第1項，判決如主文。
本案經檢察官黃瑞盛、陳昭德提起公訴，檢察官黃嘉慧到庭執行
職務。
中　　華　　民　　國　　110 　年　　3　　月　　15　　日
                  刑事第五庭    法  官       蔡玉琪
以上正本證明與原本無異。
如不服本判決應於收受本判決後20日內向本院提出上訴書狀，上
訴書狀應敘述具體理由。上訴書狀未敘述上訴理由者，應於上訴
期間屆滿後20日內補提理由書狀於本院(均須按他造當事人之人
數附繕本 )「切勿逕送上級法院」。 
中　　華　　民　　國　　110 　年　　3 　　月　　15　　日
                                書記官        林汶潔
附錄本案論罪科刑法條：
刑法第320條第1項：
意圖為自己或第三人不法之所有，而竊取他人之動產者，為竊盜
罪，處5年以下有期徒刑、拘役或50萬元以下罰金。